臺灣苗栗地方法院刑事附帶民事訴訟判決
111年度附民字第334號
原      告  李俊逸
被      告  林家祥
            沈俊男
上列被告因加重詐欺等案件，經原告提起附帶民事訴訟請求損害
賠償，本院判決如下：
    主  文
原告之訴及假執行之聲請均駁回。
    事  實
一、原告主張：原告之聲明及陳述，詳如附件之刑事附帶民事起
    訴狀所載。　
二、被告均未為任何聲明或陳述，亦未提出任何書狀。
    理  由
一、按提起附帶民事訴訟，應於刑事訴訟起訴後第二審辯論終結
    前為之，但在第一審辯論終結後提起上訴前，不得提起；法
    院認為原告之訴不合法或無理由者，應以判決駁回之，刑事
    訴訟法第488條、第502條第1項分別定有明文。次按附帶民
    事訴訟之管轄，以刑事訴訟為標準，民事訴訟法上關於普通
    審判籍及特別審判籍之規定，並不適用，如認為附帶民事訴
    訟為繁難，僅得移送同級法院之民事庭審判，蓋附帶民事訴
    訟並無獨立之管轄法院，其管轄常隨刑事訴訟而轉移，故刑
    事訴訟法第489條規定，法院就刑事訴訟為第6條第2項，第8
    條至第10條合併審判，及指定或移轉管轄之裁定者，視為就
    附帶民事訴訟有同一之裁定，就刑事訴訟諭知管轄錯誤，及
    移送該案件者，應併就附帶民事訴訟，為同一之諭知，以貫
    徹附帶之本旨；是故，刑事訴訟法第504條第1項規定「法院
    認附帶民事訴訟確係繁雜，非經長久時日不能終結其審判者
    ，得以合議裁定移送該法院之民事庭」，所謂之「該法院之
    民事庭」，應指與管轄刑事訴訟案件之刑事庭同屬之法院民
    事庭而言，殊無准刑事訴訟與附帶民事訴訟分屬二不同法院
    管轄之餘地，否則即與附帶之旨有違（最高法院90年度第5
    次刑事庭會議意旨參照）。
二、查被告林家祥、沈俊男涉犯加重詐欺等案件，經臺灣臺中地
    方檢察署檢察官以111年度偵字第22781號、第32276號向臺
    灣臺中地方法院追加起訴，現由該院以111年度金訴字第174
    9號審理中，有該追加起訴書、本院公務電話紀錄表在卷可
    參。是本案刑事訴訟程序之繫屬法院為臺灣臺中地方法院，
    而非本院，揆諸前揭規定，原告自不得於本院對被告林家祥
    、沈俊男提起附帶民事訴訟，其起訴自屬不合法，應予駁回
    ；又原告之訴既經駁回，其假執行之聲請亦失所依附，應併
    予駁回。
三、另原告誤向本院提起附帶民事訴訟，雖不合法，然本判決並
    無既判力，原告可另向審理上開刑事案件之臺灣臺中地方法
    院依法提起附帶民事訴訟，併此敘明。
四、依刑事訴訟法第502條第1項，判決如主文。
中　　華　　民　　國　　111 　年　　11　　月　　17　　日
                　刑事第一庭  審判長法　官　陳茂榮
　　　　　　　　　　　　　　　　　　法　官　顏碩瑋
　　　　　　　　　　　　　　　　　　法　官　柳章峰
以上正本證明與原本無異。
對本判決如不服，非對刑事訴訟之判決有上訴時，不得上訴，並
應於本判決送達後20日內，向本院提出上訴狀（應附繕本）。
　　　　　　　　　　　　　　　　　　書記官　王祥鑫
中　　華　　民　　國　　111 　年　　11　　月　  17　　日